【裁判字號】    92,易,2256
【裁判日期】    920912
【裁判案由】    竊盜
【裁判全文】
臺灣板橋地方法院刑事判決                        九十二年度易字第二二五六號
    公  訴  人  臺灣板橋地方法院檢察署檢察官
    被      告  甲○○
    輔  佐  人  乙○○
右列被告因竊盜案件，經檢察官提起公訴（九十二年度偵字第一０六七二號），本院
判決如左：
    主  文
甲○○於夜間侵入住宅竊盜，處有期徒刑陸月，如易科罰金，以佰元折算壹日。
    事  實
一、甲○○意圖為自己不法之所有，於民國（下同）九十二年五月二十日凌晨四時許
    之夜間，侵入台北縣三重市○○路○段五巷八弄二十六號六樓鄰居丙○○之住宅
    ，徒手竊取丙○○所有之新台幣（下同）二千元現金，得手後，旋為丙○○當場
    發現追喊，甲○○見狀便逃往樓下其位於台北縣三重市○○路○段五巷八弄二十
    二號五樓住家逃匿。嗣於同日凌晨五時五分許，為警在甲○○前揭地址前，當場
    查獲甲○○，並於其身上扣得前揭竊得之現金二千元。
二、案經被害人丙○○訴由台北縣政府警察局三重分局報請台灣板橋地方法院檢察署
    檢察官偵查起訴。
    理  由
一、訊據被告甲○○固坦承於右揭時、地侵入被害人丙○○之住宅內拿取二千元現金
    之事實，惟辯稱：「我當時不是故意要做這件事，丙○○的鑰匙寄放在我家，因
    為我妹妹與太太合開安親班，丙○○的小孩在我們安親班補習，當天我從（晚上
    ）八點多喝酒到（凌晨）三點多，想到隔天要繳交房貸二千元，我本來想要向妹
    妹徐淑燕借（住在同棟二十二號六樓），我是拿錯鑰匙，丙○○喊叫時我嚇一跳
    ，所以就跑走」云云。經查，右揭犯罪事實，業據被告於警詢時供承不諱，核與
    被害人丙○○指訴之情節大致相符，並有被害人丙○○出具之贓物認領保管單一
    紙在卷可佐。被告雖為前開辯解，然果若被告確要向其妹徐淑燕借款繳房貸，何
    以急需趁夜前往？且隨意持他人鑰匙進入他人屋內並翻動他人衣物任意拿取現金
    ？又於被害人發現追喊時，不即時將誤闖之情事解釋清楚，卻畏罪逃離現場？在
    在均與常情有違，是被告前揭所辯，無非事後矯飾之詞，尚不足採信。本件事證
    明確，被告犯行洵堪認定，應予依法論科。
二、核被告甲○○所為，係犯刑法第三百二十一條第一項第一款於夜間侵入住宅竊盜
    罪。爰審酌被告並無前科（有卷附之台灣高等法院被告全國前案紀錄表乙份可按
    ），犯罪所得匪多，亦獲得被害人之宥恕（有和解書二紙附於偵查卷內第十四、
    二十一頁可憑），惟犯後仍否認犯行，尚未見悛悔，然考量情輕法重等一切情狀
    ，量處如主文所示之刑，並諭知易科罰金之折算標準，以示懲儆。末查，被告雖
    已獲得被害人之諒解，然其夜間侵入他人住宅，對他人之居住安全造成重大之威
    脅，且犯後猶飾詞矯飾否認犯行，未見悔悟心，是不宜併為緩刑之宣告，附此敘
    明。
據上論斷，應依刑事訴訟法第二百九十九條第一項前段，刑法第三百二十一條第一項
第一款、第四十一條第一項前段，罰金罰鍰提高標準條例第二條，判決如主文。
本案經檢察官簡美慧到庭執行職務。
中      華      民      國      九十二      年      九    月    十二    日
                                  臺灣板橋地方法院刑事第四庭
                                      法  官  陳  靜  茹
右正本證明與原本無異。
如不服本判決，應於判決送達後十日內，向本院提出上訴狀。
                                      書記官  廖  美  紅
中      華      民      國      九十二      年      九    月    十七    日
附錄本案論罪科刑所用法條全文：
刑法第三百二十一條
犯竊盜罪而有左列情形之一者，處六月以上、五年以下有期徒刑：
一  於夜間侵入住宅或有人居住之建築物、船艦或隱匿其內而犯之者。
二  毀越門扇、牆垣或其他安全設備而犯之者。
三  攜帶兇器而犯之者。
四  結夥三人以上而犯之者。
五  乘火災、水災或其他災害之際而犯之者。
六  在車站或埠頭而犯之者。
前項之未遂犯罰之。


司法院資訊處製作；財團法人民間司法改革基金會備份。
